臺灣臺中地方法院刑事判決　
110年度訴字第2274號
公  訴  人  臺灣臺中地方檢察署檢察官
被      告  陳楷諺


            黃育騰


上  一  人
選任辯護人  陳浩華律師
上列被告因違反廢棄物清理法案件，檢察官提起公訴（110年度
偵字第33878號），本院合議庭裁定由受命法官獨任進行簡式審
判程序，判決如下：
    主    文
陳楷諺共同犯廢棄物清理法第四十六條第四款前段之非法清除廢
棄物罪，累犯，處有期徒刑壹年伍月。
黃育騰共同犯廢棄物清理法第四十六條第四款前段之非法清除廢
棄物罪，處有期徒刑壹年參月。未扣案犯罪所得新臺幣貳萬伍仟
元沒收，於全部或一部不能沒收或不宜執行沒收時，追徵其價額
。
    犯罪事實
一、陳楷諺、真實姓名及年籍均不詳之綽號「龍老闆」（下稱綽
    號「龍老闆」）之成年男子及其所屬傾倒廢棄物集團成員均
    明知未經主管機關許可，不得提供土地堆置廢棄物；且陳楷
    諺、黃育騰、綽號「龍老闆」、真實姓名及年籍均不詳之綽
    號「阿偉」（下稱綽號「阿偉」）明知其未領有主管機關核
    發之廢棄物清除許可文件，不得從事廢棄物清除業務，陳楷
    諺、綽號「龍老闆」及其所屬傾倒廢棄物集團成員共同基於
    提供土地堆置廢棄物之犯意聯絡，並與黃育騰、綽號「阿偉
    」共同基於非法清除廢棄物之犯意聯絡，由綽號「龍老闆」
    負責聯繫挖掘臺中市○○區○○段0000地號土地（下稱本案土地
    ；為中華民國所有，由財政部國有財產署管理）供堆置廢棄
    物、招募他人於本案土地指揮交通、收受入場費用等事宜；
    陳楷諺則負責依綽號「龍老闆」指示，擔任負責手持無線電
    ，指揮現場清除廢棄物之曳引車進出本案土地之工作，約定
    報酬為新臺幣（下同）3千元。黃育騰則係自綽號「阿偉」
    處聽聞消息後前往本案土地清除廢棄物之曳引車司機。①綽
    號「龍老闆」先委請2名真實姓名及年籍均不詳之人，分別
    於民國110年10月18日晚上11時13分許駕駛拖板車載運挖土
    機或於同日晚上11時29分許駕駛自用小客車搭載工作人員至
    本案土地，由真實姓名及年籍均不詳之人駕駛挖土機挖掘出
    供堆置廢棄物之坑洞後，於同日晚上11時35分起至翌日（19
    日）凌晨0時44、45分止，3名真實姓名及年籍均不詳之曳引
    車司機先後駕駛曳引車傾倒堆置一般事業廢棄物，陳楷諺及
    其他真實姓名及年籍均不詳之工作人員亦陸續抵達本案土地
    。②黃育騰於110年10月16日經綽號「阿偉」告知而獲悉本案
    土地可供傾倒廢棄物後，遂於同年月18日下午5時許，駕駛
    車牌號碼000-0000號曳引車（附掛子車57-DP），至臺北市
    內湖區某回收廠，載運營建廢棄物（含廢塑膠、廢紙、廢木
    材磚、混凝土塊）等一般事業廢棄物（約41立方公尺），並
    收取報酬2萬5千元。嗣同年月18日晚上11時許在國道3號龍
    井交流道附近，黃育騰駕駛前揭曳引車與駕駛車牌號碼000-
    0000號曳引車（附掛子車30-MH）之綽號「阿偉」會合後，
    由綽號「阿偉」駕駛上開曳引車行駛在前，引導黃育騰駕駛
    前揭曳引車前往本案土地，而於翌日（19日）凌晨1時2分許
    先後抵達本案土地，分別傾倒一般事業廢棄物各1車次，各
    給付現場不詳工作人員5千元，並聽從陳楷諺指揮準備駕車
    離開現場，而以上開方式非法從事廢棄物之清除。嗣110年1
    0月19日凌晨1時30分許，於綽號「阿偉」依照陳楷諺指揮，
    駕駛前開曳引車於下坡處轉彎完成之際，員警旋即上前並逮
    捕陳楷諺、黃育騰（綽號「阿偉」、挖土機司機及現場工作
    人員則趁隙逃逸），並扣得如附表所示之物（與本案有關或
    無關之物，均詳如附表所示）；經臺中市政府環境保護局人
    員確認本案土地遭堆置傾倒共120立方公尺之一般事業廢棄
    物，而悉上情。
二、案經內政部警政署保安警察第七總隊第三大隊報告臺灣臺中
    地方檢察署檢察官偵查起訴。
    理    由
一、本案被告陳楷諺、黃育騰所犯為死刑、無期徒刑、最輕本刑
    為3 年以上有期徒刑以外之罪，其等於準備程序就前揭被訴
    事實為有罪之陳述，經受命法官告知簡式審判程序之旨，並
    聽取被告陳楷諺、被告黃育騰及其選任辯護人與公訴人之意
    見後，本院認無不得或不宜改依簡式審判程序進行之處，爰
    依刑事訴訟法第273條之1第1項、第284條之1規定，裁定本
    案由受命法官獨任進行簡式審判程序，合先敘明。
二、認定犯罪事實所憑證據及理由 
　㈠上開犯罪事實，業經被告陳楷諺、黃育騰分別於警詢、偵訊
    及本院審理時坦承不諱（見偵卷第49至51、69至73、103至1
    04、117至122、315至318、329至333、349至352、357至360
    頁、本院卷第51至54、57至61、110至111、126頁），核與
    證人即同案被告黃育騰、陳楷諺於偵訊中具結證述情節相符
    （見偵卷第223至230、239至244頁），車牌號碼000-0000號
    營業貨運曳引車、營業半拖車等行車執照正反面影本共4份
    、黃育騰與暱稱「小胖」通訊軟體LINE對話翻拍照片3張、
    臺中市政府環境保護局110年10月19日環境稽查紀錄表2份、
    現場照片21張、員警蒐證監視器錄影翻拍照片22張、臺北市
    內湖區喆全股份有限公司外觀照片2張、經濟部商工登記公
    示資料查詢1份、蒐證照片22張、經濟部水利署第三河川查
    扣機具資料卡及照片3份、土地建物查詢資料及地籍圖1份在
    卷可稽（見偵卷第65、67、75至79、85至87、145至147、18
    7至220、247、249、255至273、301至311、361至363頁），
    足認被告陳楷諺、黃育騰之自白與上開事證相符，堪以採信
    。
　㈡公訴意旨雖認被告陳楷諺實際到場時間為於110年10月18日晚
    上11時35分許前即抵達本案土地，並指揮被告黃育騰、綽號
    「阿偉」進入本案土地傾倒廢棄物且負責收款記帳之工作。
    經查，被告陳楷諺於偵訊、本院審理時均供稱：其僅負責在
    上下坡路段指揮交通，不負責收錢。其到場時，其指揮到2
    台曳引車，該2台車準備要出來等語（見偵卷第226頁、本院
    卷第58頁），核與證人即被告黃育騰於偵訊時具結證稱：被
    告陳楷諺負責在現場指揮車輛轉彎，因為該處有個地方不好
    轉彎等語相符（見偵卷第243頁），並有蒐證照片5張在卷可
    佐（見偵卷第269至273頁）。證人即被告黃育騰於警詢陳述
    或偵訊中供稱或具結證稱：挖土機司機指引其至傾倒地點，
    其將5千元交付予現場人員，但其無法辨別該現場人員之長
    相及身分，亦無法確定是否為被告陳楷諺向其收款，因為現
    場很昏暗、沙塵多，視線不佳，而且其當時很緊張。其不清
    楚現場究竟有2人或3人等語（見偵卷第71、243、359頁），
    是以，被告陳楷諺是否負責於本案土地收取入場費用或指揮
    被告黃育騰駕車進入本案土地，即有疑問；又被告陳楷諺持
    用手機內雖有4張手寫房租、車輛支出費用之紙張照片（見
    偵卷第133至139頁），惟上開手寫記帳單據記載內容僅係泛
    泛記載房租、怪手、油錢、修車、他人綽號及金額，無何證
    據顯示該單據記載內容與本案有關，實無從逕以該記帳紙條
    即認定被告陳楷諺有負責記帳工作。另觀諸蒐證照片，於11
    0年10月18日晚上11時29分、11時42分、110年10月19日凌晨
    0時44分、45分共有4輛自用小客車進入本案土地，有蒐證照
    片15張附卷可證（見偵卷第257至273頁），足見應有數人進
    入本案土地分工為本案犯行。則被告陳楷諺是否係於110年1
    0月18日晚上11時29分抵達現場，容屬有疑。基此，卷內證
    據尚難證明被告陳楷諺係於同年月18日晚上11時35分前即抵
    達本案土地開始指揮交通並負責收款記帳工作，故認定被告
    陳楷諺實際抵達本案現場時間、實際工作情形應如犯罪事實
    欄所示。
　㈢綜上所述，本案事證明確，被告陳楷諺、黃育騰犯行均堪認
    定，各應依法論科。
三、論罪科刑
  ㈠適用法律之說明
　　⒈按廢棄物清理法第46條第3款規定之未經許可提供土地堆置
      廢棄物罪所欲規範者，應係未經主管機關許可而提供土地
      堆置廢棄物之行為，係以提供土地者為處罰對象；為改善
      環境衛生，維護國民健康，避免造成污染，固不側重於行
      為人對該土地是否有所有權、是否有權使用，亦不問提供
      之土地係供自己或他人堆置廢棄物，然仍當以行為人對於
      所提供之土地具有管領之事實為其前提。亦即凡以自己所
      有之土地，或有權使用（如借用、租用等）、無權占用之
      他人土地，以供自己或他人堆置廢棄物之行為，均有上開
      條款之適用。若與所提供堆置廢棄物之土地無任何管領關
      係，例如將廢棄物任意棄置於公有道路、河川、山坡等，
      除其所為另構成其他違反廢棄物清理法規範之罪責，而應
      依各該罪責論處者外，尚難以提供土地堆置廢棄物之罪論
      之；否則凡任意傾倒廢棄物行為，均當然構成提供土地堆
      置廢棄物之罪，亦失其所當（最高法院106年度台上字第1
      739號判決意旨參照）。查被告陳楷諺、綽號「龍老闆」
      及真實姓名及年籍均不詳挖土機司機、現場人員提供綽號
      「龍老闆」管領之本案土地堆置上開營建廢棄物，揆諸上
      開說明，核屬未經許可提供土地堆置廢棄物行為。又被告
      陳楷諺僅係受綽號「龍老闆」招攬、指示前往本案土地指
      揮交通，對於綽號「龍老闆」如何取得本案土地，容或無
      從知悉，亦無證據證明，尚難認被告陳楷諺就竊佔部分有
      與綽號「龍老闆」具犯意聯絡或行為分擔之事實。
　　⒉按廢棄物清理法第46條第4 款所規定犯罪構成要件行為，
      計有貯存、清除及處理；所謂「貯存」，係指事業廢棄物
      於清除、處理前，放置於特定地或貯存容器、設施內之行
      為；所謂「清除」，係指事業廢棄物之收集、運輸行為；
      而所謂「處理」，係指下列行為：（一）中間處理：指事
      業廢棄物在最終處置或再利用前，以物理、化學、生物、
      熱處理或其他處理方法，改變其物理、化學、生物特性或
      成分，達成分離、減積、去毒、固化或穩定之行為。（二
      ）最終處置：指衛生掩埋、封閉掩埋、安定掩埋或海洋棄
      置事業廢棄物之行為。（三）再利用：指事業產生之事業
      廢棄物自行、販賣、轉讓或委託做為原料、材料、燃料、
      填土或其他經中央目的事業主管機關認定之用途行為，並
      應符合其規定者，行政院環境保護署發布之事業廢棄物貯
      存清除處理方法及設施標準第2 條第1 、2 、3 款規定甚
      明。次按廢棄物清理法第46條第4 款之未領有許可文件清
      理廢棄物罪，其犯罪主體，不以廢棄物清理業者為限，只
      要未依第41條第1項規定領有廢棄物清除、處理許可文件
      ，而從事貯存、清除、處理廢棄物，即為該當（最高法院
      109年度台上字第3338號判決意旨參照）。被告陳楷諺、
      黃育騰、綽號「龍老闆」、「阿偉」及真實姓名及年籍均
      不詳挖土機司機、現場人員、曳引車司機均無領有廢棄物
      清除許可文件，推由被告黃育騰、綽號「阿偉」、不詳曳
      引車司機從事上開一般事業廢棄物收集、運輸行為，該當
      非法清除廢棄物行為。
  ㈡核被告陳楷諺所為，係犯廢棄物清理法第46條第3款之未經主
    管機關許可提供土地堆置廢棄物罪、廢棄物清理法第46條第
    4款之非法清除廢棄物罪；被告黃育騰所為，係犯廢棄物清
    理法第46條第4款之非法清除廢棄物罪。
  ㈢按廢棄物清理法第46條第3款之未經主管機關許可，提供土地
    回填、堆置廢棄物罪，係88年7月14日經總統（88）華總㈠義
    字第8800159810號令修正時所增訂（舊法為第22條第2項第3
    款），其立法理由僅提及「任意提供土地或土地管理未當，
    致有棄置廢物，造成重大污染事件」等寥寥數語，從該條第
    3款之立法理由無從得出立法者已預定有多數同種類之行為
    將反覆實行。再就該條第3款之文義解釋而言，該罪係以未
    經主管機關許可，提供土地回填、堆置廢棄物者為犯罪主體
    ，且提供土地之行為人不以經營棄土場者為限，包括一般人
    ；另所提供之土地亦不以行為人所有者為限，即令係第三人
    所有之土地亦可，因而即令係一般人，如未經主管機關許可
    ，提供土地供人回填、堆置廢棄物，即可構成該罪。可見，
    從該條第3款之文義解釋亦無從得出立法者已預定有多數同
    種類之行為將反覆實行之情形。故於具體個案，尚不得以行
    為人既然提供土地供人回填、堆置廢棄物，自不可能僅供回
    填、堆置廢棄物1次，或因行為人原係經營棄土場業者，僅
    因其設置許可使用年限已屆滿，即依日常生活經驗推論其主
    觀上有反覆提供不特定人回填、堆置廢棄物之意，而將其行
    為解釋為係屬集合犯。此與廢棄物清理法第46條第4款前段
    之非法清理廢棄物罪，係以未依同法第41條第1項規定領有
    廢棄物清除、處理許可文件而受託清除、處理廢棄物者為犯
    罪主體，再依同法第41條第1項前段規定之內容：「從事廢
    棄物清除、處理業務者，應向直轄市、縣（市）主管機關或
    中央主管機關委託之機關申請核發公民營廢棄物清除處理機
    構許可文件後，始得受託清除、處理廢棄物業務。」可知，
    立法者顯然已預定廢棄物之清除、處理行為通常具有反覆實
    行之性質，該罪在本質上具有反覆性，而為集合犯，尚有不
    同（最高法院105年度台上字第1972號判決意旨參照）。查
    被告陳楷諺與綽號「龍老闆」及其他真實姓名及年籍不詳之
    挖土機司機、現場人員就犯罪事實欄部分，先後多次提供
    本案土地供被告黃育騰、綽號「阿偉」及其他曳引車司機傾
    倒、堆置廢棄物之犯行，係基於單一之犯意聯絡，於密切接
    近之時間、同一地點實行，侵害同一之法益，各行為之獨立
    性極為薄弱，依一般社會健全觀念，在時間差距上，難以強
    行分開，在刑法評價上，以視為數個舉動之接續實行，合為
    包括之一行為予以評價，較為合理，為接續犯，而應論以包
    括之一罪。
  ㈣集合犯乃其犯罪構成要件中，本就預定有多數同種類之行為
    將反覆實行，立法者以此種本質上具有複數行為，反覆實行
    之犯罪，歸類為集合犯，特別規定為一個獨立之犯罪類型，
    例如收集犯、常業犯等。廢棄物清理法第46條第4款前段之
    非法清理廢棄物罪，係以未依同法第41條第1項規定領有廢
    棄物清除、處理許可文件而從事廢棄物清除、處理者為犯罪
    主體，再依該法第41條第1項前段以觀，可知立法者顯然已
    預定廢棄物之清除、處理行為通常具有反覆實行之性質。是
    本罪之成立，本質上即具有反覆性，而為集合犯（最高法院
    106年度台上字第271號判決意旨參照）。查被告陳楷諺、黃
    育騰、綽號「龍老闆」、「阿偉」及真實姓名及年籍均不詳
    挖土機司機、現場人員、曳引車司機於上開時間，推由被告
    黃育騰、綽號「阿偉」、不詳曳引車司機反覆從事上開非法
    清除廢棄物行為，揆諸上開說明，應論以集合犯一罪。
  ㈤被告陳楷諺與綽號「龍老闆」及其他真實姓名及年籍不詳之
    挖土機司機、現場人員就未經主管機關許可提供土地堆置廢
    棄物之犯行；被告陳楷諺、黃育騰、綽號「龍老闆」、「阿
    偉」及其他真實姓名及年籍不詳之挖土機司機、現場人員、
    曳引車司機就非法清除廢棄物之犯行，有犯意聯絡及行為分擔
    ，應論以共同正犯。
  ㈥又廢棄物清理法第46條所列第1至6款之罪，係各自獨立之罪
    名，並非犯某一罪之各種加重條件，且同條第3 款之未經主
    管機關許可，提供土地回填、堆置廢棄物罪，與同條第4款
    之未依廢棄物清理法第41條第1項規定領有廢棄物清除、處
    理許可文件，從事廢棄物貯存、清除、處理罪，其罪名與犯
    罪態樣互殊，自無包括論以集合犯一罪之餘地（最高法院10
    4 年度台上字第3602號判決意旨參照）。被告陳楷諺以一行
    為觸犯廢棄物清理法第46條第3款及第4款前段之罪，為想像
    競合犯，應依刑法第55條之規定，從一情節較重之廢棄物清
    理法第46條第4款前段非法清除廢棄物罪處斷。
  ㈦被告陳楷諺因不能安全駕駛致交通危險案件，經本院107年度
    沙交簡字第960號判決判處有期徒刑2月確定，於108年5月6
    日易科罰金執行完畢等情，有臺灣高等法院被告前案紀錄表
    1份在卷可憑（見本院卷第19至22頁），其於上開有期徒刑
    執行完畢後5年內故意再犯本案有期徒刑以上之罪，為累犯
    。審酌被告陳楷諺前因故意犯罪經徒刑執行完畢，理應產生
    警惕作用，竟於前案執行完畢後再犯本案之罪，足認其刑罰
    反應力薄弱，考量被告陳楷諺上開犯罪情節，無應量處最低
    法定刑，否則有違罪刑相當原則，暨有因無法適用刑法第59
    條酌量減輕其刑之規定，致其人身自由遭受過苛侵害之情形
    ，自無司法院釋字第775號解釋之適用。爰依刑法第47條第1
    項規定及司法院釋字第775號解釋文，依法加重其刑。
　㈧爰以行為人之責任為基礎，審酌被告陳楷諺、黃育騰明知未
    領有廢棄物清除許可文件不得從事廢棄物清除，被告陳楷諺
    亦知未經主管機關之許可，不得提供土地堆置廢棄物，均為
    圖小利，由被告陳楷諺與綽號「龍老闆」及挖土機司機、現
    場工作人員提供土地供他人非法堆置營建廢棄物，並與被告
    黃育騰、綽號「阿偉」及其他曳引車司機共同為上開非法清
    除廢棄物行為，且清除之一般事業廢棄物數量非少，破壞自
    然環境，除損及國家利益外，更危害環境，影響公共衛生及
    大眾身體健康，所為實有不該；考量被告陳楷諺、黃育騰均
    坦承犯行之犯後態度，及被告陳楷諺、黃育騰尚未委請合格
    之清除處理機構清除本案土地上之一般事業廢棄物之情形（
    見本院卷第173頁）；兼衡被告陳楷諺、黃育騰之教育智識
    程度、家庭生活及經濟狀況（見本院卷第127頁）等一切情
    狀，分別量處如主文所示之刑。
四、沒收
　㈠按犯罪所得，屬於犯罪行為人者，沒收之，於全部或一部不
    能沒收或不宜執行沒收時，追徵其價額，刑法第38條之1第1
    項前段、第3項分別定有明文，其立法理由指出：「基於澈
    底剝奪犯罪所得，以根絕犯罪誘因之意旨，不問成本、利潤
    ，均應沒收」，即有關犯罪所得之沒收係採總額原則，不扣
    除成本。經查，被告黃育騰為本案非法清除廢棄物犯行獲得
    2萬5千元等情，已如前述，此為被告黃育騰之犯罪所得，應
    依刑法第38條之1第1項前段、第3項規定宣告沒收，於全部
    或一部不能沒收或不宜執行沒收時，追徵其價額。至其支付
    予本案土地現場工作人員之5千元，則為犯罪支出之成本，
    毋庸扣除，附此敘明。
　㈡被告陳楷諺於本院審理時供稱：其尚未領得報酬即為警逮捕
    等語（見本院卷第58頁），卷內亦無證據證明被告陳楷諺因
    本案犯行獲得報酬，爰不予宣告沒收。
　㈢按供犯罪所用、犯罪預備之物或犯罪所生之物，屬於犯罪行
    為人者，得沒收之。但有特別規定者，依其規定；前項之物
    屬於犯罪行為人以外之自然人、法人或非法人團體，而無正
    當理由提供或取得者，得沒收之。但有特別規定者，依其規
    定。刑法第38條第2項、第3 項規定甚明。而為防止犯罪行
    為人藉由無償、或顯不相當等不正當方式，將得沒收之供犯
    罪所用、犯罪預備之物或犯罪所生之物移轉於犯罪行為人以
    外之自然人、法人或非法人團體等第三人所有，或於行為時
    由第三人以可非難之方式提供，脫免沒收之法律效果，將造
    成預防犯罪目的之落空，爰規定由法官依具體情形斟酌，即
    使沒收物屬於犯罪行為人以外之自然人、法人或非法人團體
    所有時，仍得以沒收之。此觀諸刑法第38條第3 項立法理由
    即明。經查，扣案如附表編號1、2、4至6、9所示曳引車（
    含子車）、記憶卡、挖土機、無線電，均非被告陳楷諺、黃
    育騰所有之物等情，業經被告陳楷諺、黃育騰於本院審理時
    供述在卷（見本院卷第122至123頁），並有車牌號碼000-00
    00號營業貨運曳引車、營業半拖車等行車執照正反面影本共
    4份、經濟部水利署第三河川查扣機具資料卡及照片2份（見
    偵卷第65、67、301至307頁），本院亦查無證據可證明前揭
    物品均為被告陳楷諺、黃育騰所有，或被告陳楷諺、黃育騰
    於犯罪行為後藉由無償、或顯不相當等不正當方式，將得沒
    收之供犯罪所用之物移轉於犯罪行為人以外之自然人、法人
    或非法人團體等第三人所有，亦無證據足證前述物品係被告
    陳楷諺、黃育騰以外之自然人、法人或非法人團體無正當理
    由提供或取得，爰均不予宣告沒收。
　㈣扣案如附表編號3、7、8所示手機，各為被告黃育騰、陳楷諺
    所有之物，惟均與本案無關，故均不予宣告沒收。
據上論斷，應依刑事訴訟法第273條之1第1項、第299條第1項前
段，廢棄物清理法第46條第3款、第4款前段，刑法第11條前段、
第28條、第55條、第47條第1項、第38條之1第1項前段、第3項，
判決如主文。
本案經檢察官周佩瑩提起公訴，檢察官林卓儀到庭執行職務。
中　　華　　民　　國　　111 　年　　3 　　月　　2 　　日
                  刑事第五庭  法　官  李怡真
以上正本證明與原本無異。
如不服本判決應於收受送達後20日內向本院提出上訴書狀，並應
敘述具體理由；其未敘述上訴之理由者，應於上訴期間屆滿後20
日內向本院補提理由書（均須按他造當事人之人數附繕本）「切
勿逕送上級法院」。
告訴人或被害人如不服判決，應備理由具狀向檢察官請求上訴，
上訴期間之計算，以檢察官收受判決正本之日起算。
　　　　                      書記官  林怡君
中　　華　　民　　國　　111 　年　　3 　　月　　3 　　日
附錄本案論罪科刑法條全文：
廢棄物清理法第46條
有下列情形之一者，處1年以上5年以下有期徒刑，得併科新臺幣
1千5百萬元以下罰金：
一、任意棄置有害事業廢棄物。
二、事業負責人或相關人員未依本法規定之方式貯存、清除、處
    理或再利用廢棄物，致污染環境。
三、未經主管機關許可，提供土地回填、堆置廢棄物。
四、未依第41條第1項規定領有廢棄物清除、處理許可文件，從
    事廢棄物貯存、清除、處理，或未依廢棄物清除、處理許可
    文件內容貯存、清除、處理廢棄物。
五、執行機關之人員委託未取得許可文件之業者，清除、處理一
    般廢棄物者；或明知受託人非法清除、處理而仍委託。
六、公民營廢棄物處理機構負責人或相關人員、或執行機關之人
    員未處理廢棄物，開具虛偽證明。
附表：
編號 扣案物名稱 說明 卷頁 1 車牌號碼000-0000號曳引車（含子車57-DP號）1輛 雖係供被告黃育騰為本案非法清除廢棄物犯行所用，然為案外人啟元交通事業有限公司所有之物（見偵卷第65頁），非被告黃育騰所有之物，爰不予宣告沒收。 見偵卷第89-99頁 2 車牌號碼000-0000號曳引車之行車紀錄器記憶卡1枚   3 蘋果廠牌IPhone 12手機1支（含門號0000000000號晶片卡1張） 為被告黃育騰所有之物，惟與本案無關，不予沒收。  4 車牌號碼000-0000號曳引車（含子車30-MH號）1輛 非被告陳楷諺、黃育騰所有之物，不予宣告沒收。 見偵卷第163-169頁 5 無線電1台   6 車牌號碼000-00號挖土機1台   7 蘋果廠牌IPhone X手機1支 為被告陳楷諺所有之物，惟與本案無關，不予沒收。 見偵卷第171-181頁 8 蘋果廠牌IPhone XS手機1支   9 無線電ADI AQ-10編號8（F0000000）1台 雖係供被告陳楷諺於現場聯繫指揮交通使用，然係綽號「龍老闆」所有，而非被告陳楷諺所有之物，不予宣告沒收。